# 请教陈老师,关于无偿划转投资?

提问人：wangxu811024 时间：2010-02-02 21:11:46
某集团公司将其子公司A无偿划转至B，以A公司 2008 年 12 月 31 日所有者权益账面价值所占份额做为对B公司的投资，B公司入长期投资及实收资本。A公司由二级子公司变为三级。 B公司原是集团公司的分公司， 2008 年 12 月 31 日收到集团公司拨入的货币资金 2000万，但 2009 年 5 月工商登记为有限公司。原分公司做为B公司的内核单位. 请问，B公司编制合并报表时，上期数要不要填？ 还是视同同一控制下企业合并，在列报最前期就做为长投和实收资本列报？

回答人：chenyiwei
回复 楼主 wangxu811024 的帖子这个问题以前讨论过。我的意见是除了IPO等特殊情形以外，应当自B公司成立日开始编制合并报表，没有前期比较数据。